臺灣士林地方法院刑事判決　　　　　 100年度審交訴字第69號
公　訴　人　臺灣士林地方法院檢察署檢察官
被　　　告　王世騰
上列被告因公共危險等案件，經檢察官提起公訴（100 年度偵字
第9041號），嗣於本院準備程序進行中，被告就被訴事實為有罪
之陳述，經本院合議庭裁定由受命法官獨任進行簡式審判程序，
判決如下：
    主  文
王世騰犯業務過失傷害罪，處有期徒刑伍月；又犯肇事致人傷害
逃逸罪，累犯，處有期徒刑拾月。應執行有期徒刑壹年。
    犯 罪 事 實 及 理 由
一、本件犯罪事實：王世騰前因毒品案件，經本院以95年度訴字
    第1087號判決處有期徒刑1 年，嗣經上訴，經臺灣高等法院
    以96年度上訴1739號判決將原判決撤銷改判有期徒刑1 年2
    月確定。又因竊盜案件，經本院以96年度士簡字第238 號判
    決處有期徒刑6 月確定。上開案件，復經臺灣高等法院以96
    年度聲減字第3349號裁定減刑併定應執行有期徒刑9 月確定
    。復再因竊盜案件，分別經臺灣臺北地方法院以96年度易字
    第816 號判決處有期徒刑9 月確定、本院以96年易字第533
    號判決處有期徒刑10月確定。上開4 案件，復經臺灣高等法
    院以97年度聲減字第138 號裁定減刑併定應執行有期徒刑1
    年4 月確定，於民國97年7 月27日縮刑期滿執行完畢。詎王
    世騰仍未知謹慎其行，於100 年6 月20日上午8 時45分許，
    駕駛車號761-YD號營業小客車，沿臺北市○○區○○路1 段
    北向南方向行駛，行經北投路1 段與大興街口左轉大興街之
    行人穿越道時，理應注意車輛行駛時，駕駛人應注意車前狀
    況，並隨時採取必要之安全措施，且汽車行經行人穿越道，
    遇有行人應暫停讓行人先行。而依當時之天候晴、日間自然
    光線、柏油路面乾燥、無缺陷、無障礙物且視距良好等狀況
    ，又無不能注意之情事，竟疏未注意車前狀況，且未暫停讓
    行人先行，致不慎車輛擦撞沿大興街南向北方向穿越行人穿
    越道行走之行人林明山之左腿，致林明山受有右髖股骨轉子
    間粉碎性骨折（起訴書誤載頭左髖骰骨轉子間粉碎性骨折，
    經蒞庭檢察官當庭更正）之傷害。詎王世騰下車後，將林明
    山扶至路旁，佯稱要移車後隨即駕車逃離現場，嗣經林明山
    報警調閱監視器畫面，循線查獲，始悉上情。
二、本件被告王世騰所涉犯者為刑法第185 條之4 、第284 條第
    2 項前段等罪，均非死刑、無期徒刑、最輕本刑為3 年以上
    有期徒刑之罪或高等法院管轄第一審案件。本院行準備程序
    時，被告就被訴事實為有罪之陳述，經告知簡式審判程序之
    旨，並聽取檢察官及被告之意見後，本院爰依刑事訴訟法第
    273 條之1 第1 項之規定裁定進行簡式審判程序。故本件簡
    式審判程序之證據調查，依刑事訴訟法第273 條之2 之規定
    ，不受同法第159 條第1 項、第161 條之2 、第161 條之3
    、第163 條之1 及第164 條至第170 條規定之限制。
三、本件證據除應刪除自首情形紀錄表外餘均引用檢察官起訴書
    之記載（如附件）。
四、核被告王世騰所為，係犯刑法第284 條第2 項前段之業務過
    失傷害罪及同法第185 條之4 之肇事致人傷害逃逸罪。被告
    所犯上開2 罪間，犯意各別，行為不同，應予分論併罰。其
    行經行人穿越道不依規定讓行人優先通行，而致人受傷，所
    涉業務過失傷害罪，應依道路交通管理處罰條例第86條第1
    項規定加重其刑。被告有如犯罪事實欄所載犯罪前科紀錄及
    執行情形，有卷附臺灣高等法院被告前案紀錄表1 份可稽，
    其受有期徒刑之執行完畢後，5 年內再故意犯本件有期徒刑
    以上之上開肇事致人傷害逃逸罪，為累犯，應依刑法第47條
    第1 項之規定，加重其刑。爰審酌被告國中畢業之智識程度
    ，肇事責任，告訴人所受之傷勢及損害，肇事逃逸所生之危
    險性及犯後坦承犯行，然尚未賠償告訴人之態度，暨其平日
    以駕駛計程車維持生計之生活狀況等一切情狀，分別量處如
    主文所示之刑，並定其應執行刑，以資儆懲。
五、據上論斷，應依刑事訴訟法第299 條第1 項前段、第273 條
    之1 第1 項、第310 條之2 、第454 條第2 項，刑法第185
    條之4 、第284 條第2 項前段、第47條第1 項、第51條第5
    款，道路交通管理處罰條例第86條第1 項，刑法施行法第1
    條之1 第1 項、第2 項前段，判決如主文。
本案經檢察官鄭嘉欣到庭執行職務。
中    華    民    國    100     年    12     月    7  日
                  刑事第一法庭法  官  劉瓊雯
以上正本證明與原本無異。
如不服本判決應於收受判決後10日內向本院提出上訴書狀，並應
敘述具體理由；其未敘述上訴理由者，應於上訴期間屆滿後20日
內向本院補提理由書（均須按他造當事人之人數附繕本）「切勿
逕送上級法院」。告訴人或被害人如對於本判決不服者，應具備
理由請求檢察官上訴，其上訴期間之計算係以檢察官收受判決正
本之日期為準。
中    華    民    國    100     年    12    月    12  日
                              書記官  吳尚文
附錄法條：
中華民國刑法第185條之4。
（肇事遺棄罪）
駕駛動力交通工具肇事，致人死傷而逃逸者，處 6 月以上 5 年
以下有期徒刑。
中華民國刑法第284條第2項前段。
從事業務之人，因業務上之過失傷害人者，處1 年以下有期徒刑
、拘役或1千元以下罰金，致重傷者，處3年以下有期徒刑、拘役
或2千元以下罰金。